【裁判字號】    97,中簡上,974
【裁判日期】    980227
【裁判案由】    妨害名譽
【裁判全文】
臺灣臺中地方法院刑事判決           97年度中簡上字第974號
上  訴  人  臺灣臺中地方法院檢察署檢察官
被      告  甲○○
                    許可證統一編號：0000000000號
上列上訴人因被告因妨害名譽案件，不服本院臺中簡易庭中華民
國97年9月18日97年度中簡字第3045號之第一審判決（聲請簡易
判決處刑案號：97年度偵續字第213號），提起上訴，本院管轄
之第二審合議庭判決如下：
    主  文
上訴駁回。
    事  實
一、甲○○與丙○○長年涉訟糾葛，2人再因訴訟，於民國（下
    同）96年11月23日16時左右，在臺灣臺中地方法院簡易庭大
    樓2樓第32法庭開庭，庭後2人在庭外之公眾得以共見共聞場
    所再生爭執，丙○○對甲○○表示：「你就是來臺灣上班賺
    錢的，你不是來賣淫的你是來工作。」等語，致甲○○認丙
    ○○此語暗諷其來台賣淫，乃基於公然侮辱之犯意，高聲以
    ：「妳在賣淫哦？喔妳在賣淫噢？我不知道你在賣淫！在在
    在賣淫！」等粗鄙穢語辱罵丙○○，使丙○○在心理上感受
    難堪、不快，而對丙○○公然侮辱。
二、案經丙○○訴由臺灣臺中地方法院檢察署檢察官聲請逕以簡
    易判決處刑。
    理  由
一、訊據被告甲○○固坦承於上揭時地與告訴人丙○○發生爭執
    ，惟矢口否認有以「妳在賣淫」等語辱罵告訴人，辯稱：那
    天開完庭後伊等一起下樓梯，告訴人對伊說「大陸妹！大陸
    妹！打工賣淫！」，伊問她說：「妳說誰賣淫？」，伊根本
    沒有罵她云云。惟查上揭事實，除告訴人於偵查及本院審理
    中之指述外，並有臺灣臺中地方法院檢察署勘驗錄音譯文
    及監視器錄影畫面報告可佐，被告確有口出：「妳在賣淫哦
    ？喔妳在賣淫噢？我不知道你在賣淫！在在在賣淫！」等語
    ，而非其所辯之僅係質疑：「妳說誰賣淫？」等語，本件事
    證已明，被告所辯委無可採，其犯行洵堪認定，應依法論科
    。又被告確有口出：「妳在賣淫哦」等語為告訴人錄音並經
    勘驗屬實，則被告聲請傳訊上開法庭上之服務小姐部分，本
    院認無再加以調查之必要，另測謊之鑑驗結果因人而異，雖
    可作為審判之參考，但不得採為唯一或絕對之依據，本件事
    證已臻明瞭如上述，被告聲請將其與告訴人送測謊鑑定，亦
    無必要，併予敘明。
二、核被告甲○○所為，係犯刑法第309條第1項之公然侮辱罪。
    原審審酌被告之前科素行及品行、犯罪手段、與告訴人有互
    控多次之糾紛，雙方積怨已深、被告此次犯行係因告訴人先
    行以言語挑釁而起，被告犯後否認犯行之態度等一切情狀，
    量處被告罰金新臺幣2000元，如易服勞役，以新臺幣1000元
    折算壹日，核符罪刑相當原則，堪認妥適。是檢察官依據告
    訴人之請求，以被告犯後並無悔意，復未與告訴人達成和解
    等情，上訴指摘原判決量刑過輕之不當，為無理由，應予駁
    回。
據上論斷，應依刑事訴訟法第455條之1第1項、第3項、第368條
，判決如主文。
本案經檢察官乙○○到庭執行職務
中    華    民    國    98    年    2     月    27    日
                  刑事第一庭  審判長法  官  林宜民
                                    法  官  林清鈞
                                    法  官  許惠瑜
以上正本證明與原本無異。
不得上訴。
                                    書記官  黃麗鈺
中    華    民    國    98    年    2     月    27    日


司法院資訊處製作；財團法人民間司法改革基金會備份。
